# 请教陈版，关联交易认定的判断

提问人：lh_2311 时间：2014-06-04 17:09:33
背景：A公司属一拟上市公司，准备将 20 5-20 8 年三年作为报告期申报IPO。甲系A控股股东的董事，其与 20 7 年 6 月 30 日从 A 控股股东单位辞职董事等一切职务，并于次月担任乙公司总经理。 问题：按照上市相关规定，乙公司是否应确认为 A 公司关联方？ A 公司与乙公司在 20 7 年 7 月之前发生的销售交易，是否认定为关联交易？为什么？
还请陈版多指教。十分感谢!

回答人：chenyiwei
根据股票上市规则，甲在担任A的控股股东的董事期间应属于A的关联方；20X7年 7 月，当时甲还是A的“历史关联人”，但已经担任了乙公司的高级管理人员，因此我理解乙公司自甲任职之日起成为A公司的关联方，其与A公司之间在这段时间内的交易应作为关联交易予以披露，但乙公司在甲担任高管以前与A公司不存在关联方关系，在不存在关联方关系期间双方发生的交易可不作为关联交易予以披露。

提问人：lh_2311 时间：2014-06-04 21:26:10
若照陈版的说法，只要交易A与乙交易合同签订的时间是甲任职乙之前的话，都可不认定为关联交易？

回答人：chenyiwei
基于实质重于形式原则。如果基于甲将到乙任职的预期，故意在实际任职日之前签署合同的，也应认定为关联交易。

提问人：zengfengxia 时间：2014-06-06 17:42:43
请教陈版 1 、历史关联人是什么概念？ 2 、乙公司和A公司之间未同收甲重大影响情形（若历史关联人仍然能对A公司施加重大影响），是不是也不构成关联方？

回答人：chenyiwei
1 、根据股票上市规则第10.1.6条，过去十二个月内，曾经具有第10.1.3条或者第10.1.5条规定的情形之一的，视同上市公司的关联人，即“历史关联人”。 2 、“乙公司和A公司之间未同收甲重大影响情形（若历史关联人仍然能对A公司施加重大影响）”具体是指什么情况？甲担任乙公司的总经理期间是不可能对乙公司没有重大影响的。

提问人：zengfengxia 时间：2014-06-07 09:00:09
谢谢陈版，这里提到的关联关系的认定是不是基于会计准则而是基于上市规则的是吧，我弄混了。

回答人：chenyiwei
这是基于上市规则的判断。根据证监会公告[2012]14号，IPO项目关联方的认定要同时考虑会计准则和证券监管规则的口径。